臺灣高等法院刑事裁定
110年度聲字第541號
聲  請  人  臺灣高等檢察署檢察官
受  刑  人  鍾定軒  （原名鍾兆棠）




上列聲請人因受刑人數罪併罰有二裁判以上，聲請定其應執行之
刑（聲請案號：臺灣高等檢察署110年度執聲字第149號），本院
裁定如下：
    主  文
鍾定軒犯如附表所示各罪所處之刑，應執行有期徒刑陸年柒月。
    理  由
一、聲請意旨略以：受刑人鍾定軒因竊盜等數罪，先後經判決確
    定如附表，應依刑法第53條、第51條第5款規定，定其應執
    行之刑，爰依刑事訴訟法第477條第1項聲請裁定等語。
二、按裁判確定前犯數罪者，併合處罰之，而數罪併罰有二以上
    裁判者，應定其應執行之刑，其宣告多數有期徒刑者，於各
    刑中之最長期以上，各刑合併之刑期以下，定其刑期，但不
    得逾30年，刑法第50條、第51條第5款、第53條分別定有明
    文。再按刑事訴訟法第370條第2項、第3項，已針對第二審
    上訴案件之定應執行之刑，明定有不利益變更禁止原則之適
    用，於分屬不同案件之數罪併罰有應更定執行刑者，本於同
    為定刑裁定應為相同處理之原則，法院於裁定定應執行之刑
    時，自仍應有不利益變更禁止原則法理之考量，亦即另定之
    執行刑，其裁量所定之刑期，不得較重於前定之執行刑加計
    後裁判宣告之刑之總和，否則即與法律秩序理念及法律目的
    之內部界限有違（最高法院103年度第14次刑事庭決議及最
    高法院93年度台非字第192號判決意旨參照）。
三、經查：
  ㈠受刑人鍾定軒因竊盜等案件，先後經法院判決判處如附表所
    示之刑，且咸經確定在案（均詳如附表所示），而本院為附
    表所示案件犯罪事實最後判決之法院，有本院被告前案紀錄
    表及各該刑事裁判附卷可稽。茲檢察官聲請定其應執行之刑
　　，本院審核認聲請為正當，應定其應執行之刑。
  ㈡爰審酌受刑人所犯如附表編號1至4所示之罪均屬自戕身體健
    康之施用第一級毒品罪，所侵害法益種類、犯罪態樣、手段
    均相同；附表編號5至10所示之罪均為共同犯竊盜罪，所侵
    害法益種類、犯罪態樣、手段均相同，其夥眾四處任意竊取
    他人物品，毫不尊重他人財產權、法治觀念淡薄，更嚴重破
    壞社會秩序，參以附表所示各罪對社會所造成危害輕重有別
    ，並斟酌本件對全體犯罪應予之整體非難評價程度，暨前述
    各罪定應執行刑之外部界限（各宣告刑中刑期最長之有期徒
    刑1年2月以上，各刑合併計算之刑期7年7月），及不利益變
    更禁止原則（其中附表編號2至3所示之罪曾經定應執行有期
    徒刑1年，加計其餘附表所示之罪，以上合計刑期為有期徒
    刑7年5月）等應遵守之內部界限，定其應執行之刑如主文所
    示。
四、依刑事訴訟法第477條第1項，刑法第53條、第51條第5款、
    裁定如主文。
中　　華　　民　　國　　110 　年　　2 　　月　　5 　　日
                  刑事第十一庭  審判長法  官  周煙平
                                      法  官  吳炳桂
                                      法  官  陳俞伶
以上正本證明與原本無異。
如不服本裁定，應於收受送達後五日內向本院提出抗告狀。
                                      書記官  朱家麒
中　　華　　民　　國　　110 　年　　2 　　月　　8 　　日
附表
編        號            1          2          3 罪        名  施用第一級毒品罪 施用第一級毒品罪 施用第一級毒品罪 宣   告   刑  有期徒刑8月 有期徒刑7月 有期徒刑7月 犯 罪 日 期  108年5月3日9時30分許 107年10月28日21時許 107年11月19日22時30分許 偵查（自訴）機關年度案號  臺灣桃園地方檢察署108年度毒偵字第2677號 臺灣桃園地方檢察署107年度毒偵字第7580號、108年度毒偵字第233號  最後事實審 法    院 臺灣桃園地方法院               臺灣高等法院   案    號 108年度審訴字第1762號             109年度上訴字第249號   判決日期 109年1月9日                109年3月17日  確定判決 法    院 臺灣桃園地方法院                最高法院   案    號 108年度審訴字第1762號              109年度台上字第2670號   確定日期 109年4月8日(撤回上訴)               109年6月11日  可否易科罰金          否         否         否 備        註  臺灣桃園地方檢察署109年度執字第10574號 臺灣桃園地方檢察署109年度執字第10820號     編號2至3部分，原判決定應執行有期徒刑1年  
編        號            4          5          6 罪        名  施用第一級毒品罪 結夥三人以上竊盜罪 毀越安全設備竊盜罪 宣   告   刑  有期徒刑9月 有期徒刑7月 有期徒刑10月 犯 罪 日 期  108年10月19日11時許 107年9月29日22時49分許 108年8月21日1時45分許 偵查（自訴）機關年度案號  臺灣桃園地方檢察署108年度毒偵字第6020號 臺灣桃園地方檢察署108年度偵字第8213號 臺灣新竹地方檢察署108年度偵字第11157號 最後事實審 法    院 臺灣桃園地方法院 臺灣高等法院 臺灣新竹地方法院  案    號 109年度審訴字第303號 109年度上易字第1394號 109年度易字第229號  判決日期 109年7月10日 109年8月26日 109年9月8日 確定判決 法    院 臺灣桃園地方法院 臺灣高等法院 臺灣新竹地方法院  案    號 109年度審訴字第303號 109年度上易字第1394號 109年度易字第229號  確定日期 109年8月19日 109年8月26日 109年10月7日 可否易科罰金          否         否         否 備        註  臺灣桃園地方檢察署109年度執字第14532號 臺灣桃園地方檢察署109年度執字第16168號 臺灣桃園地方檢察署109年度執字第5887號 

編        號  7 8 9        10 罪        名  結夥三人以上毀越安全設備竊盜罪 結夥三人以上攜帶兇器毀越安全設備竊盜罪 共同犯竊盜罪 結夥三人以上竊盜罪 宣   告   刑  有期徒刑1年2月 有期徒刑10月 有期徒刑7月 有期徒刑1年 犯 罪 日 期  108年11月27日1時40分許 108年11月25日4時50分許 108年11月7日2時50分許 108年11月26日23時25分許 偵查（自訴）機關年度案號  臺灣桃園地方檢察署108年度偵字第33829號、109年度偵字第58、2049、2201號    最後事實審 法    院                 臺灣桃園地方法院   臺灣高等法院  案    號                 109年度易字第349號   109年度上易字第1407號  判決日期                 109年5月8日   109年10月29日 確定判決 法    院                 臺灣桃園地方法院   臺灣高等法院  案    號                 109年度易字第349號   109年度上易字第1407號  確定日期   109年10月7日(撤回上訴)   109年10月29日 可否易科罰金        否         否       否 否 備        註  臺灣桃園地方檢察署110年度執字第136號